【裁判字號】    97,家聲,190
【裁判日期】    970721
【裁判案由】    代管遺產之管理報酬費用
【裁判全文】
臺灣桃園地方法院民事裁定             97年度家聲字第190號
聲  請  人  財政部國有財產局台灣北區辦事處
法定代理人  乙○○
代  理  人  甲○○
上列聲請人因擔任失蹤人呂祥法、呂觀贈、呂祥查、呂蕃棟之財
產管理人，聲請核定代管財產之管理報酬等費用，本院裁定如下
：
    主    文
聲請人管理失蹤人呂祥法、呂觀贈、呂祥查、呂蕃棟之財產管理
報酬核定為新台幣壹萬壹仟貳佰捌拾肆元，及代管期間因管理需
要墊付費用新台幣陸仟伍佰零壹元，連同本件聲請費用新台幣壹
仟元，合計確定為新台幣壹萬捌仟柒佰捌拾伍元，均應由失蹤人
呂祥法、呂觀贈、呂祥查、呂蕃棟之財產負擔。
    理    由
一、聲請意旨略以：鈞院前以83年度家管字第27號民事裁定選任
    聲請人為失蹤人呂祥法、呂觀贈、呂祥查、呂蕃棟（下稱呂
    祥法等4 人）之財產管理人，今為移交財產予遺產管理人，
    聲請准予裁定代管失蹤人呂祥法等4 人財產之管理報酬及墊
    付費用。查失蹤人呂祥法等4 人原與第三人共有坐落桃園縣
    大溪鎮○○段南興小段16地號土地，經鈞院84年度重訴字第
    95號分割共有物事件和解成立，失蹤人呂祥法等4 人取得坐
    落桃園縣大溪鎮○○段南興小段16-1地號土地，持分全部，
    該土地價值新台幣（下同）112 萬8400元，爰以財產現值1%
    之標準請求報酬1 萬1284元，另聲請人代管遺產期間因管理
    上需要墊付費用6,501 元，加計本件聲請裁判費1,000 元，
    合為1萬8785元，爰提起本件聲請等語。
二、按「法院按財產管理人與失蹤人之關係、管理事務之繁簡及
    其他情形，得就失蹤人之財產，酌給財產管理人相當報酬。
    」非訟事件法第120 條定有明文。又依財政部訂頒「代管無
    人承認繼承遺產作業要點」第14條第3 款規定：「管理報酬
    ，應依民法第1138條之規定，聲請法院酌定並請優先分配，
    其請求標準不得低於孳息收入部分十分之三及遺產現值百分
    之一」，此規定依同要點第22條於失蹤人財產管理準用之。
    經查，失蹤人呂祥法等4 人現存財產總值計為112 萬8400元
    ，有聲請人提出之土地登記謄本在卷可按，是聲請人之管理
    報酬依上開要點規定按財產總值百分之一計算，應核定為1
    萬1284元，另聲請人主張於代管財產期間，因管理遺產而墊
    付費用6,501 元乙節，業據其提出會計明細分類帳可憑，併
    計本件聲請費用1,000 元，合計為18,785元。前開管理報酬
    、管理代墊費用及本件聲請費用，均應由失蹤人呂祥法等4
    人之財產負擔。
三、爰裁定如主文。
中    華    民    國    97    年    7     月    21    日
                  家事法庭法  官  劉佩宜
以上正本係照原本作成
如對本裁定抗告須於裁定送達後10日內向本院提出抗告狀
中    華    民    國    97    年    7     月    21    日
                          書記官  陳月桂


司法院資訊處製作；財團法人民間司法改革基金會備份。
